---
title: "Projet R"
author: "Ariel"
date: "28/01/2022"
output:
  html_document: default
  pdf_document: default
---


```{r}
 wh <- read.csv("~/Meine Unterlagen/Skool/Cour/Semestre1/R/Projet R/worldHappinessReport.csv")

```

```{r}
wh$Happiness = as.numeric(wh$Happiness)
wh$GDP = as.numeric(wh$GDP)
wh$SocialSupport = as.numeric(wh$SocialSupport)
wh$Health = as.numeric(wh$Health)
wh$Freedom = as.numeric(wh$Freedom)
wh$Generosity = as.numeric(wh$Generosity)
wh$Corruption = as.numeric(wh$Corruption)
wh$PositiveAffect = as.numeric(wh$PositiveAffect)
wh$NegativeAffect = as.numeric(wh$NegativeAffect)
wh$ConfidenceInGovernment = as.numeric(wh$ConfidenceInGovernment)
```

## A

Comme outils de reporting je vais utiliser SmartEDA et dlookr  

```{r}
#library(SmartEDA)
#ExpReport(  wh, Target="c" label=NULL, op_file="Report.html", op_dir=getwd())

```

SmartEDA me donne un reporting général sur les données

```{r}

#library(dlookr)
#diagnose_paged_report(wh, output_format = c("pdf", "html"))
```

dlookr me donne une meilleur vu sur les données aberantes

## B

Le GDP(gross domestic product) se qui est l'équivalent du PIB en français qui est le 

pouvoir d'achat d'une population. Le rapport qu'on obtient avec dlookr nous donne 5 

variables aberrantes qui sont corruption, freedom, negative effect, social support et 


generosity. Quand on parle de variabe aberrantes on parles de données qui ne comporte pas 

comme les autres ou qui ont un comportement different des autres variables. 


```{r}
summary(wh$GDP)
```


```{r}
hist(wh$GDP)
```

Nous observons que nous avons très peut de pays ayant un GDP de 6 dollar se qui peut etre 

cosiderer comme une donnée aberrantes. 


D'après le diagram si déssus le variable GDP peut suivre une lois normal.

Nous allons éffectuer un test de normalité pour vérifier notre hypothèse 



```{r}
shapiro.test(wh$GDP)
```

Le test de normalié de Shapiro_Wilk que nous venons d'éfectuer nous montre que le 

p-value est inférieur 0,05 donc GDP ne suis pas la loi normal


```{r}
t.test(wh$GDP,conf.level=0.9)$conf.int
```

Nous obtenons l’intervalle de confiance [9.132107 ; 9.464388] de niveau de
confiance 0.9 pour la moyenne.


```{r}
library(dplyr)
slice_max(wh, GDP, n=10)
```

```{r}
wh_m = wh%>%
  group_by(Region)%>%
  summarize(mean(GDP, na.rm=TRUE))
wh_m
```


```{r}
barplot(c(by(data = wh$GDP, INDICES = wh$Region, FUN  = mean, na.rm = T)), col = rainbow(10),)
```

```{r}
pie(c(by(data = wh$GDP, INDICES = wh$Region, FUN  = mean, na.rm = T)), col = rainbow(10),)
```



Nous constatons que la moyenne des GDP dans les differentes regions du mondes est diférent

et qu'elle est particuierement faible e afrique sub-saharien avec une moyenne de 7.86 

dollar et  une moyenne supérieur a 10 dollar en Amerique du north, en europe de l'ouest et 
Australie et Nouvelle zeland

## C

```{r}
table(wh$Region)
```
```{r}
prop.table(table(wh$Region))
```
```{r}
pie(table(wh$Region), col=rainbow(10))
```
Nous remarquon que l'armerique du nord et l'autralie et la nouvelle zelande sont très peu 

réprésenté, par contre l'afrique,l'europe sont assez bien réprésenté. Se graphique nous 

montre le nombre de pays impliqué dans se sondage


```{r}
table(wh$Country)
```
Nous remarquon que chaque pays est réprésenté une seul fois se qui nous confirm qu'il nya 

doublons 


```{r}
summary(wh$PositiveAffect, na.rm=TRUE)
```
```{r}
hist(wh$PositiveAffect)
```


Nous remarquons qu'il y'a très peut de régions où les population on un faible potitive 

effect de 0,4 et 0,5 et il y'a aussi très peut de pays où cette valeur atteint 0.9. 

Nous pouvons donc déuire que les populations de la plus part de pays dans cette base de

données sont heureux comme ils doivent l'etre.

```{r}
boxplot(wh$PositiveAffect)$out
```
Le boxplot et le histogral ci-dessus nous montre que le variable positive effetct n'a pas 

de données aberantes se qui nous indique qu'il n'y a pas de région ou de pays où la 

valeur de positive effect est très petite en comparaison aux autre pays. 
```{r}
summary(wh$NegativeAffect)
```

```{r}
boxplot(wh$NegativeAffect)$out
```
Nous avons trois valeur aberants qui sont  0.5993355, 0.5382454, 0.5905387

Et nous pouvons verifier sa avec un histogram


```{r}
hist(wh$NegativeAffect)
```


### Association entre variables categorielle


```{r}
trg = table(wh$Country,wh$Region)
barplot(trg, col = rainbow(10))

```
```{r}
pie(table(wh$Region), col = rainbow(10))
```

Le diagram de bar est ci-dessus accompagner du diagram circulaie nous permet ne mieux 

comprendre la rélation entre les pays et ls régions. 


```{r}

chisq.test(trg)

```
Le p-value = 0.4254 > 0.05 se qui nous dit qu'il n'y a pas de lien entre les pays 

et les régions dans le context de cette étude. 



### Association entre variables quantitatives

```{r}

plot(wh$GDP, wh$PositiveAffect,
     xlab="PIB",
     ylab= "Positive Effect",
     collor = "blue" )
```


Nous observons une relations entre PIB et positive effect. Mais le nuage de points que 

nous avons ne nous permet pas de faait une conclusion quand la qualité de la rélation 

qu'ils ont Nous allons donc éffectuer un test de dépendence pour voir s'il y'a une lien 

entre ses deux variables


```{r}
cor.test(wh$GDP, wh$PositiveAffect)
```


Après avoir éffectuer un test de corrélation , nous obtenons un valeur de 0.277 qui 

indique un faible rapport entre le bohneur des population et le PIB. 


Et nous pouvons déduire que la bonne hummeus des populations dans les differente 

régions ne dépand pas de leurs pouvoir d'achat


```{r}
plot(wh$Health, wh$Happiness,
     xlab="santé",
     ylab= "bohneur",
     collor = "blue" )
```

Nous constatons qu'il y'a une assez forte relation entre la santé des popultions dans les 


différentes région et leur bohneur. Nous allons éffetuer un test de correlation pour 

vérifier cette interpretation

```{r}
cor.test(wh$Health, wh$Happiness)
```
Se test de correlation nous donne une valeur de 0,758 se qui est assez proch de 1 et nous 

pouvons donc en déduire que le bohneur des populations dans les différentes région 

est fortement lié a leurs santé.


### Association entre variables categorielles et quantitatives



```{r}
boxplot(wh$Happiness~wh$Region)
```

Le graphique nous montre une association entre les regions et le bonheur des habitants 

de ses regions. Nous allons confimer notre suposition avec un test de anova 


```{r}

anova(aov(wh$Happiness~wh$Region))
```

Le test de Anova effcetuer si dessus nous montre qu'il y a une association entre les 

regions et le bonheur. Donc nous pouvons dire que le bohneur d'une personne dépend de 

là où cette personne vie.





## D 

L'nalyse si dessus nous montre que hapinness est lié au regions. 

Nous avons aussi vu que happiness est fortement lié a la santé(health)


Nous allons étudié les association entre health et social support, freedom, corruption, 

et confidence in government



par(mfrow=c(1,1))  #pour faire deux graphes
barplot(tab, col=rainbow(6))
pie(tab, col=rainbow(6))

```{r}

par(mfrow=c(2,2)) 

plot(wh$SocialSupport, wh$Happiness,
     col = "blue" )

plot(wh$Freedom, wh$Happiness,
     col = "red" )

plot(wh$Corruption, wh$Happiness,
     col = "green" )

plot(wh$Generosity, wh$Happiness,
     col = "orange"  )



```


En observant les graphiqes ci dessus nous observons qu'il peut avoir une relation entre 

hapiness et social support ainsi etre hapiness et freedom. 

La rélation entre happines et corruption et happiness et generosity n'est pas très claire.

Nous allons verifier sa avec des test de correlation


```{r}
cor.test(wh$Happiness,wh$SocialSupport)
cor.test(wh$Happiness,wh$Freedom)
cor.test(wh$Happiness,wh$Generosity)
cor.test(wh$Happiness,wh$Corruption)
```


Les test de correlation nous montre qu'il y a une forte correlation entre happiness et 

social support et suivi par la rélation entre hapiness et freedom. 

La rélation entre happiness et genersity est assez faible et celle entre 

happiness et corruption est negative. 

Nous pouvont conclure que plus les gens soont assister socialement et libre plus il se 

sente heureux. Par contre la genenorité n'a pas un impact fort sur le bohneur des gens. 

Nous remarquon aussi que la corruption a un impact negatives sur le bohneur des population

raison pour laquelle on a eu une correlation negative.


```{r}
plot(wh$Happiness,wh$GDP)
```

Le graphique nous montre une relation entre happiness et GDP se qui nous montre qu'une

regression linear peur etre une bonne idée dans cette situation 


```{r}
rl = lm(wh$Happiness~wh$GDP, data=wh)
summary(rl)
```
L'équation de la droite est:

Happiness = -1.14430 + 0.71392*GDP


La valeur de R-square nous dit dit que le PIB peut prédire le bohneur des population

avec une précision de 59%. Se qui nous montre un lien entre le PIB et le bohneur. 

Mais le p-value qui est plus petit que 0.05 nous montre que la valeur de le GDP

ne prédit pas très bien le bohneur.



Nous allons maintenant éffectuer une régression mutilple


```{r}
mlr = lm(wh$Happiness~wh$Freedom+wh$SocialSupport+wh$Corruption+wh$Generosity, data = wh)
summary(mlr)
```
Le résultat de cette régréssion mutilple nous montre que les generosity, freedom, 

corruption et socialsupport mis ensemble predit hapinnes moin bien que generosity seul.

Mais ses parametre mis ensemble on un meilleur R-square value que GDP seul.

Nous pouvons alors en déduire que un des facteur les plus pertinent pour le bohneur 

des population c'est la générosité


```{r}
#install.packages("rworldmap")
#library(rworldmap)
```


```{r}
#library(ggplot2)
```

```{r}
##install.packages("RColorBrewer")
#library(RColorBrewer)
```



## E

```{r}
hist(wh$Happiness)
```
Le histogram nous montre une allure qui peur etre normal. Nous allons éffcetuer un test

de normalité pour voir si elle suit une lois normal, c'est-a-dire si elle se comporte 

normalement. 

```{r}
shapiro.test(wh$Happiness)
```

Le p-value optenue est supérieur a 0.05 dinc nous pouvont en déduire que la variable 

hapiness suit une lois normal


